# 请问酒店装修期间发生的期间费用资本化问题

提问人：taizili 时间：2017-03-20 14:35:55
酒店行业在装修期间支付的房租、水电是否属于达到预定可使用状态的必要支出？是否在装修完成后，和装修成本一起计入到长期待摊费用中进行摊销？

回答人：chenyiwei
装修期间的房租可以作为使该装修达到预定可使用状态所必需的合理支出予以资本化，计入长期待摊费用成本；水电费等日常费用支出还是建议费用化处理。